---
title: "rednote"
author: "Mengling Xu"
date: "2025-04-18"
output: html_document
---

```{r setup, include=FALSE}
knitr::opts_chunk$set(echo = TRUE)

library(dplyr)
library(readr)
library(ggplot2)
library(knitr)
library(psych)

options(scipen = 999)

time_levels <- c(
  "Less than 30 minutes 30分钟以内",
  "30 min – 1 hour 30分钟-1小时",
  "1–2 hours 1-2小时",
  "More than 2 hours 2小时以上"                             
)

likert_levels <- c(
  "Strongly disagree 非常不同意", 
  "Disagree 不同意", 
  "Neutral 中立", 
  "Agree 同意", 
  "Strongly agree 非常同意"
)                                

explore_factors <- read_csv(
  '../data/rednote_factors.csv',
  col_types = cols(
    Time = col_factor(ordered = TRUE, levels = time_levels),
    S1 = col_factor(ordered = TRUE, levels = likert_levels),
    S2 = col_factor(ordered = TRUE, levels = likert_levels),
    S3 = col_factor(ordered = TRUE, levels = likert_levels),
    S4 = col_factor(ordered = TRUE, levels = likert_levels),
    S5 = col_factor(ordered = TRUE, levels = likert_levels),
    T1 = col_factor(ordered = TRUE, levels = likert_levels),
    T2 = col_factor(ordered = TRUE, levels = likert_levels),
    T3 = col_factor(ordered = TRUE, levels = likert_levels),
    T4 = col_factor(ordered = TRUE, levels = likert_levels),
    C1 = col_factor(ordered = TRUE, levels = likert_levels),
    C2 = col_factor(ordered = TRUE, levels = likert_levels),
    C3 = col_factor(ordered = TRUE, levels = likert_levels),
    C4 = col_factor(ordered = TRUE, levels = likert_levels),
    C5 = col_factor(ordered = TRUE, levels = likert_levels)
  )
)

explore_factors <- explore_factors %>%
  mutate(
    across(
      .cols = c("Time", paste0("S", 1:5), paste0("T", 1:4), paste0("C", 1:5)),
      .fns = as.numeric,
      .names = '{.col}_coded'
    )
  )

keys_list <- list(
  search_information = c(
    'S1_coded',
    'S2_coded',
    'S3_coded',
    'S4_coded',
    'S5_coded'
  ),
  talk_interaction = c(
    'T1_coded',
    'T2_coded',
    'T3_coded',
    'T4_coded'
  ),
  community_belongings = c(
    'C1_coded',
    'C2_coded',
    'C3_coded',
    'C4_coded',
    'C5_coded'
  )
)

explore_factors_scores <- scoreItems(
  keys = keys_list,
  items = explore_factors,
  totals = FALSE,
  missing = TRUE,
  impute = 'none'
)

explore_factors <- cbind(explore_factors, explore_factors_scores$scores)

print(explore_factors_scores)
```


# TIme 
```{r visualise- Time}
explore_factors %>%
  ggplot(
    aes(x = Time)
  ) +
  geom_bar()
```

# search_Information 
```{r visualise-search_information}
explore_factors %>%
  ggplot(
    aes(x = search_information)
  ) +
  geom_histogram(binwidth = 1)
```

```{r visualise-talk_interaction}
explore_factors %>%
  ggplot(
    aes(x = talk_interaction)
  ) +
  geom_histogram(binwidth = 1)
```
```{r visualise-community_belongings}
explore_factors %>%
  ggplot(
    aes(x = community_belongings)
  ) +
  geom_histogram(binwidth = 1)
```


# hypothesis: Information search satisfaction will be positively related to the usage duration of Xiaohongshu.

```{r Time_coded-search_information-correlation}
explore_factors %>%
   cor.test(
   ~  Time_coded + search_information,
    data= . ,
    method = 'spearman',
    exact = FALSE
    
  )
```
“使用时长（Time_coded）与信息搜索动机（search_information）之间没有显著的相关性。”
（Spearman’s rho = 0.086，p = 0.38 > 0.05）


```{r Time_coded-S1-correlation}
explore_factors %>%
   cor.test(
   ~  Time_coded + S1_coded,
    data= . ,
    method = 'spearman',
    exact = FALSE
    
  )
```
“使用时长（Time_coded）与S1之间没有显著的相关性。”
（Spearman’s rho = 0.206，p = 0.32 > 0.05）


```{r Time_coded-S2-correlation}
explore_factors %>%
   cor.test(
   ~  Time_coded + S2_coded,
    data= . ,
    method = 'spearman',
    exact = FALSE
    
  )
```
“使用时长（Time_coded）与S2之间没有显著的相关性。”
（Spearman’s rho = 0.079，p = 0.42 > 0.05）

```{r Time_coded-S3-correlation}
explore_factors %>%
   cor.test(
   ~  Time_coded + S3_coded,
    data= . ,
    method = 'spearman',
    exact = FALSE
    
  )
```
“使用时长（Time_coded）与S3之间没有显著的相关性。”
（Spearman’s rho = -0.000，p = 1 > 0.05）


```{r Time_coded-S4-correlation}
explore_factors %>%
   cor.test(
   ~  Time_coded + S4_coded,
    data= . ,
    method = 'spearman',
    exact = FALSE
    
  )
```
“使用时长（Time_coded）与S4之间没有显著的相关性。”
（Spearman’s rho = -0.088，p = 0.37 > 0.05）

```{r Time_coded-S5-correlation}
explore_factors %>%
   cor.test(
   ~  Time_coded + S5_coded,
    data= . ,
    method = 'spearman',
    exact = FALSE
    
  )
```
“使用时长（Time_coded）与S5之间没有显著的相关性。”
（Spearman’s rho = -0.085，p = 0.38 > 0.05）



#H2: Comment section atmosphere satisfaction will be positively related to the usage duration of Xiaohongshu.

```{r Time_coded-talk_interaction-correlation}
explore_factors %>%
   cor.test(
   ~  Time_coded + talk_interaction,
    data= . ,
    method = 'spearman',
    exact = FALSE
    
  )
```
在 Spearman 等级相关分析中，Time_coded 与 talk_interaction 之间的相关系数为 ρ = 0.069，p = 0.476，不具有统计学显著性。这表明二者之间不存在显著的单调相关关系。

```{r Time_coded-T1-correlation}
explore_factors %>%
   cor.test(
   ~  Time_coded + T1_coded,
    data= . ,
    method = 'spearman',
    exact = FALSE
    
  )
```
“使用时长（Time_coded）与T1之间没有显著的相关性。”
（Spearman’s rho = 0.074，p = 0.45 > 0.05）

```{r Time_coded-T2-correlation}
explore_factors %>%
   cor.test(
   ~  Time_coded + T2_coded,
    data= . ,
    method = 'spearman',
    exact = FALSE
    
  )
```
“使用时长（Time_coded）与T2之间没有显著的相关性。”
（Spearman’s rho = 0.079，p = 0.42 > 0.05）


```{r Time_coded-T3-correlation}
explore_factors %>%
   cor.test(
   ~  Time_coded + T3_coded,
    data= . ,
    method = 'spearman',
    exact = FALSE
    
  )
```
“使用时长（Time_coded）与T3之间没有显著的相关性。”
（Spearman’s rho = 0.028，p = 0.77 > 0.05）

```{r Time_coded-T4-correlation}
explore_factors %>%
   cor.test(
   ~  Time_coded + T4_coded,
    data= . ,
    method = 'spearman',
    exact = FALSE
    
  )
```
“使用时长（Time_coded）与T3之间没有显著的相关性。”
（Spearman’s rho = -0.013，p = 0.89 > 0.05）

#H3: Community belonging will be positively related to the usage duration of Xiaohongshu.

```{r Time_coded-community_belongings-correlation}
explore_factors %>%
   cor.test(
   ~  Time_coded + community_belongings,
    data= . ,
    method = 'spearman',
    exact = FALSE
    
  )
```
使用时长与社区归属感之间存在弱正相关（ρ = 0.151），但该相关性不具有统计学显著性（p = 0.119），因此不能得出两者之间存在显著关联的结论。

```{r Time_coded-C1-correlation}
explore_factors %>%
   cor.test(
   ~  Time_coded + C1_coded,
    data= . ,
    method = 'spearman',
    exact = FALSE
    
  )
```

“使用时长（Time_coded）与C1之间没有显著的相关性。”
（Spearman’s rho = 0.2，p =0.08> 0.05）

```{r Time_coded-C2-correlation}
explore_factors %>%
   cor.test(
   ~  Time_coded + C2_coded,
    data= . ,
    method = 'spearman',
    exact = FALSE
    
  )
```
“使用时长（Time_coded）与C2之间没有显著的相关性。”
（Spearman’s rho = 0.085，p =0.38> 0.05）

```{r Time_coded-C3-correlation}
explore_factors %>%
   cor.test(
   ~  Time_coded + C3_coded,
    data= . ,
    method = 'spearman',
    exact = FALSE
    
  )
```
“使用时长（Time_coded）与C2之间没有显著的相关性。”
（Spearman’s rho = 0.108，p =0.27> 0.05）

```{r Time_coded-C4-correlation}
explore_factors %>%
   cor.test(
   ~  Time_coded + C4_coded,
    data= . ,
    method = 'spearman',
    exact = FALSE
    
  )
```
“使用时长（Time_coded）与C3之间没有显著的相关性。”
（Spearman’s rho = 0.01，p =0.32> 0.05）


```{r Time_coded-C5-correlation}
explore_factors %>%
   cor.test(
   ~  Time_coded + C5_coded,
    data= . ,
    method = 'spearman',
    exact = FALSE
    
  )
```
“使用时长（Time_coded）与C5之间没有显著的相关性。”
（Spearman’s rho = 0.08，p =0.39> 0.05）